【裁判字號】    89,易,3264
【裁判日期】    890930
【裁判案由】    違反臺灣省內菸酒專賣暫行條例
【裁判全文】
臺灣高雄地方法院刑事判決                        八十九年度易字第三二六四號
    公  訴  人  臺灣高雄地方法院檢察署檢察官
    被      告  甲○○
右列被告因違反臺灣省內菸酒專賣暫行條例案件，經檢察官提起公訴（八十九年度偵
字第八二一二號），本院判決如左：
    主  文
甲○○販賣未貼專賣憑證之菸類，處拘役參拾日，如易科罰金，以參佰元折算壹日。
扣案之未貼專賣憑證之大衛杜夫牌菸類共計伍百包均沒收。
    事  實
一、甲○○基於販賣營利之意圖，明知某不詳姓名成年男子所兜售者係未貼專賣憑證
    之洋菸，竟於八十九年四月五日十九時三十分許，在高雄縣興達漁港附近，以新
    台幣（下同）一萬六千元之價格，向該不詳姓名之成年男子販入未貼專賣憑證洋
    菸大衛杜夫牌一箱，共計五百包，而以其所騎乘之機車載運，擬伺機販售予不特
    定人牟利，隨即在途經高雄縣茄萣鄉○○村○○○街崎漏漁會分部前，為警查獲
    ，並扣得上開尚未賣出之大衛杜夫牌洋菸五百包。
二、案經高雄縣警察局湖內分局移送臺灣高雄地方法院檢察署檢察官偵查起訴。
    理  由
一、訊據被告甲○○固坦承於右揭時、地，以一萬六千元之價格，向某不詳姓名男子
    購得大衛杜夫牌未稅洋菸五百包之事實不諱，惟否認有販賣未貼賣憑證菸類之犯
    行，辯稱：所購人之未稅洋菸，係準備供其弟結婚宴客及自己吸食之用，並非要
    販賣云云。經查，被告於警訊中僅表明係供自己吸食，並未提及欲供其弟邱志銘
    結婚宴客之用，其於偵查中及本院審理時始陳稱係供自己及其弟結婚宴客之用等
    語，其供詞前後已有不一，是否可信非無疑義；又被告固提出其弟邱志銘於八十
    九年五月十三日結婚之喜貼一紙為證，惟觀諸卷附之邱志銘戶籍謄本所載，邱志
    銘已於八十九年一月十三日結婚，並於同年三月二日申請登記，是被告所提之結
    婚喜貼是否臨案杜撰非無可能；縱認被告所稱欲供其弟結婚用為真，惟被告既自
    承宴客時係每桌放一包香菸，則以社會上一般宴客桌數不超過百桌計算，其所需
    香菸亦僅百來包而已，與被告被查獲之五百包香菸亦顯不相當，況經本院諭令被
    告提出宴客時之照片到庭時，被告對此有利於己之證據竟遲遲不提出，並供陳沒
    有宴客照片，而與常情有違，是其所辯尚難採信，又被告果若係為供己食用，以
    被告自承每天食用一、二包計算，亦需八、九個月始能食用完畢，而香菸乃最易
    受潮長霉為眾所周知之事，被告豈有僅為貪圖便宜而因小失大之理；再者以被告
    所自承之上開洋菸市價為每包五十元與購得之五百包總價一萬六千元每包三十二
    元相較，其每包之差價竟高達十八元，若將被告購得之五百包出售得款為二萬五
    千元，扣除其成本一萬六千元，被告所得利潤竟近於其成本之一倍，益徵被告顯
    為販賣之用而購入至明，此外復有上開未貼專賣憑證之大衛杜夫牌香菸五百包扣
    案及查獲違反台灣省內菸酒專賣暫行條例案件扣押物品表一份在卷可稽，被告所
    辯要屬卸責之詞，委無足採，体件事證明確，被告犯行洵堪認定。
二、按臺灣省內菸酒專賣暫行條例第三十七條第五款所規定販賣未貼專賣憑證之菸類
    或酒類，並不以販入後復行賣出為構成要件，行為人苟有一於此，其犯罪即告成
    立（參見最高法院六十六年度第一次刑庭庭推總會決議）。本件被告既已販入前
    開未貼專賣憑證未稅菸類，雖未及賣出，即為警查獲，仍無法解免其販賣未貼專
    賣憑證菸類之刑責，核被告所為，係犯上開條例第三十七條第五款之罪。爰審酌
    被告並無犯罪前科，有本院被告全國前案紀錄表在卷可憑，素行尚佳，所販入之
    未貼專憑證洋菸共計五百包，數量非鉅及尚未賣出即為警查獲等一切情狀，量處
    如主文所示之刑，並諭知易科罰金之折算標準，以資懲儆。又扣案之未貼專賣憑
    證洋菸大衛杜夫牌五百包，係違反臺灣省內菸酒專賣暫行條例規定經查獲之物品
    ，併依該條例第四十條第一款之規定宣告沒收。
據上論斷，應依刑事訴訟法第二百九十九條第一項前段，臺灣省內菸酒專賣暫行條例
第三十七條第五款、第四十條第一款，刑法第十一條、第四十一條，罰金罰鍰提高標
條例第一條前段、第二條，判決如主文。
中      華      民      國      八十九    年      九      月    三十    日
                                臺灣高雄地方法院刑事第三庭
                                    法  官    柯彩燕
右正本證明與原本無異。
如不服本判決，應於判決送達後十日內，向本院提出上訴狀。
                                    書記官    楊真芬
中    華    民    國      八十九      年      十      月      四      日


司法院資訊處製作；財團法人民間司法改革基金會備份。
